# 是金融衍生品核算还是调整采购入账价值

提问人：xyr1971 时间：2022-11-25 09:36:44
2022 年 5 月甲公司与乙公司签订采购豆粕合同：1.豆粕数量 1000 吨，单价为与豆粕期货价格挂钩点价模式，即 23 年 1 月期货价格加级差价格 870 元。同时合同约定暂定价格 4530 元。2.合同约定22 年 8 月份提货，并实际提完货。采购方甲公司按合同约定按照暂定价格 4530 元支付所有货款，并且将豆粕全部用于生产了。3.实际价格的确定，一直到 11 月份现在才根据约定点价一半，即500 吨，单价为4120+870=4990元。还有 500 吨未确定价格。 问：1.已经确定价格的 500 吨豆粕 4990 元暂定价格 4530 元之间的差价 460 元/吨，总金额 23 万元，对于采购方来说是调整豆粕的入账价值，调整当月的存货成本还是作为金融工具核算？2.未确定价格的部分在资产负债表日是否参照资产负债表日期货价格模拟确认调整存货的入账价值？还是作为金融工具核算，计入公允价值变动？

回答人：chenyiwei
在 2022 年 8 月交货时，应根据该时点的现货价格并预测剩余期间内的期货价格变动趋势，对最终结算价格（如尚未最终确定）作出合理估计，并据此入账存货，同时确认一项以公允价值计量且其变动计入损益的金融负债。后续该项金融负债的公允价值变动（直至最终确定价格）计入公允价值变动损益，不再调整存货的账面价值。
参考：《监管规则适用指引——会计类第 2 号》之“2-4 暂定价格销售合同中可变对价的判断”。该问答是从销售方角度作出解答，采购方应采用与之对称的会计处理。